臺灣高雄地方法院刑事判決            100年度侵訴字第106號
公  訴  人  臺灣高雄地方法院檢察署檢察官
被      告  戴子蘭
指定辯護人  戴慕蘭律師
被      告  潘甲祿
指定辯護人  黃振銘律師
上列被告等因妨害性自主罪等案件，經檢察官提起公訴（100 年
度偵字第20569 、21424 號），本院判決如下：
    主  文
戴子蘭共同意圖營利而容留，使未滿十八歲之人為性交易，處有
期徒刑參年陸月，併科罰金新臺幣伍萬元，罰金如易服勞役，以
新臺幣壹仟元折算壹日。未扣案共同犯罪所得財物新臺幣陸仟元
，應與潘甲祿連帶沒收，如全部或一部不能沒收時，以其與潘甲
祿之財產連帶抵償之。
潘甲祿共同意圖營利而容留，使未滿十八歲之人為性交易，處有
期徒刑肆年，併科罰金新臺幣拾萬元，罰金如易服勞役，以新臺
幣壹仟元折算壹日。未扣案犯罪所得財物新臺幣參仟元沒收，如
全部或一部不能沒收時，以其財產抵償之；未扣案共同犯罪所得
財物新臺幣陸仟元，應與戴子蘭連帶沒收，如全部或一部不能沒
收時，以其與戴子蘭之財產連帶抵償之；未扣案共同犯罪所得財
物新臺幣捌仟元，應與劉秋田連帶沒收，如全部或一部不能沒收
時，以其與劉秋田之財產連帶抵償之；未扣案共同犯罪所得財物
新臺幣陸仟元，應與劉素滿連帶沒收，如全部或一部不能沒收時
，以其與劉素滿之財產連帶抵償之；未扣案共同犯罪所得財物新
臺幣壹萬參仟元，應與楊通發連帶沒收，如全部或一部不能沒收
時，以其與楊通發之財產連帶抵償之。又對於未滿十四歲之女子
為性交，處有期徒刑參年陸月。應執行有期徒刑柒年貳月，併科
罰金新臺幣拾萬元，罰金如易服勞役，以新臺幣壹仟元折算壹日
。未扣案犯罪所得財物新臺幣參仟元沒收，如全部或一部不能沒
收時，以其財產抵償之；未扣案共同犯罪所得財物新臺幣陸仟元
，應與戴子蘭連帶沒收，如全部或一部不能沒收時，以其與戴子
蘭之財產連帶抵償之；未扣案共同犯罪所得財物新臺幣捌仟元，
應與劉秋田連帶沒收，如全部或一部不能沒收時，以其與劉秋田
之財產連帶抵償之；未扣案共同犯罪所得財物新臺幣陸仟元，應
與劉素滿連帶沒收，如全部或一部不能沒收時，以其與劉素滿之
財產連帶抵償之；未扣案共同犯罪所得財物新臺幣壹萬參仟元，
應與楊通發連帶沒收，如全部或一部不能沒收時，以其與楊通發
之財產連帶抵償之。
潘甲祿其餘被訴部分，無罪。
    事  實
一、戴子蘭、楊通發（臺灣高雄地方法院檢察署通緝中）均明知
    代號0000-00000（民國00年00月生，真實年籍姓名詳卷，下
    稱A女）、代號0000-00000（00年00月生，真實年籍姓名詳
    卷，下稱B女）、陳○○（00年00月生，真實年籍姓名詳卷
    ，下稱C女)皆為未滿18歲之中輟生，竟共同基於使未滿18歲
    女子與不特定男子為猥褻及性交行為，而引誘以營利之犯意
    聯絡，由戴子蘭於100年4月20日帶同A女、B女、C女在○○
    縣○○鎮○○○汽車旅館住宿後，再由楊通發於同月25日偕
    同戴子蘭駕車搭載A女、B女、C女前至位於○○縣○○鄉○
    ○汽車旅館住宿，並四處遊玩、購物，以取得該3名女子之
    信任。嗣於同月29日中午12時許，又駕車搭載該3名女子，
    前往楊通發位於○○市○○區○○路00號住處居住，並要求
    該3名女子擔任傳播妹，從事陪同男客飲酒及從事性交易之
    工作，復於100年4月底或5月初某日，將上開3名女子引見予
    潘甲祿結識，擬經由潘甲祿之人脈，介紹上開3名女子從事
    性交易。潘甲祿亦明知A女、B女、C女均為未滿18歲之少女
    ，竟分別與戴子蘭、楊通發、劉素滿、劉秋田（上2人均另
    案偵查中）等人為下列行為：
（一）100 年5 月某日凌晨0 時許，潘甲祿約同其友人溫忠仁在
      ○○市○○區之○○卡拉OK店內吃飯、唱歌時，戴子蘭、
      潘甲祿共同基於使未滿18歲女子與不特定男子為性交行為
      ，而媒介以營利之犯意，與溫忠仁談妥性交易價格後，由
      溫忠仁駕車搭載A女返回其位於○○市○○區○○街0之0
      號住處，並與A女在該住處1樓客廳旁之房間內為性交行為
      ，直至同日上午6時許，方由溫忠仁將A女載返楊通發之上
      開住處，性交易代價3,000元（起訴書誤載為10,0 00元）
      則由潘甲祿收取。
（二）潘甲祿基於使未滿18歲女子與不特定男子為猥褻行為，而
      媒介以營利之犯意，於100 年5 月初某日下午3 時許，自
      楊通發位於○○○○之上開住處，駕車搭載A女至黃星良
      位於○○市○○區○○路000巷00號住處，由A女在該處以
      手指撫摸黃星良之生殖器幫其手淫，而為性交易行為，並
      由潘甲祿收取性交易代價3,000元。
（三）戴子蘭、潘甲祿共同基於使未滿18歲女子與不特定男子為
      性交行為，而媒介、容留以營利之犯意，於100 年5 月初
      某日晚間，在○○市○○區某○○○卡拉OK店內唱歌，嗣
      於該日晚間8時許，介紹B女與劉秋田（綽號「胖子」）結
      識，並提供潘甲祿位於○○市○○區○○街00號之租屋處
      予B女及劉秋田在該屋內為性交行為。嗣由戴子蘭收取該
      次性交易代價3,000元，再由戴子蘭將其中之1,000元分給
      潘甲祿，其餘2,000元則分予B女。
（四）潘甲祿、劉秋田共同基於使未滿18歲女子與不特定男子為
      性交行為，而媒介、容留以營利之犯意，於100 年5 月間
      某日，偕同A女、B女、C女、劉素滿等人在○○市○○區
      ○○釣蝦場唱歌時，由潘甲祿指示A女、B女、C女前去從
      事性交易，並將其上開租屋處之鑰匙交予劉秋田，劉秋田
      即駕車搭載該3名女子前去潘甲祿之上開租屋處，由男客
      周炳煌在該租屋處內以手指先後插入A女、B女、C女之陰
      道，而為性交易行為，性交易代價8,000元則由潘甲祿收
      取。
（五）潘甲祿、劉素滿共同基於使未滿18歲女子與不特定男子為
      性交行為，而媒介以營利之犯意，由劉素滿於100 年5 月
      間某日（起訴書誤載為100 年4 月底某日）與林坤亮聯繫
      性交易事宜，嗣由林坤亮駕車搭載A女至○○市○○區之
      ○○汽車旅館，與林坤亮為性交行為，並由潘甲祿收取性
      交易代價3,000元。
（六）潘甲祿、劉素滿共同基於使未滿18歲女子與不特定男子為
      性交行為，而媒介以營利之犯意，由潘甲祿於100 年5 月
      初某日與某真實姓名年籍不詳之成年男子談妥性交易事宜
      ，旋即指示劉素滿自○○市○○區租屋處，駕車搭載B女
      至○○市○○區○○國小前與該名男客會合，之後B女即
      換乘該男客駕駛之自用小客車，並由該男客將B女載至○
      ○區某2層樓透天厝（即○○區某○行）內與之為性交行
        為，性交易代價3,000元則由潘甲祿收取。
（七）潘甲祿、楊通發共同基於使未滿18歲女子與不特定男子為
      性交行為，而媒介以營利之犯意，於100 年5 月21日晚間
      9時許，偕同A女、B女前去○○市○○區○○路某○○場
      ，並交代A女、B女在該○○場內陪同男客林坤亮、劉秋涼
      、林清毅等人唱歌，嗣由潘甲祿與男客林坤亮、劉秋涼、
      林清毅談妥性交易事宜後，即由林清毅駕車搭載林坤亮、
      劉秋涼及A女、B女等人，於翌日凌晨零時31分許駛進○○
      市○○區之○○汽車旅館，並由A女在該汽車旅館之某房
      間內與林坤亮為性交行為，完事後再由潘甲祿、楊通發駕
      車搭載A女、B女返回潘甲祿於○○市○○區之租屋處，性
      交易代價3,000元則由潘甲祿收取。
（八）潘甲祿、楊通發共同基於使未滿18歲女子與不特定男子為
      性交行為，而媒介以營利之犯意，由潘甲祿於100 年5 月
      間某日之晚間與男客林坤亮、林清毅談妥性交易事宜，旋
      由楊通發駕車搭載A女、B女至○○○○○車站，並指示A
      女、B女自行搭乘火車前去○○市○車站，嗣由男客林坤
      亮、林清毅2人駕車搭載A女、B女前至○○市○○汽車旅
      館之房間內為性交行為。完事後，再由潘甲祿駕車前至該
      汽車旅館將A女、B女載○○回區租屋處，性交易金額10,
      000元（起訴書誤載為14,000元）則由潘甲祿收取。
二、潘甲祿得預見A 女係未滿14歲之女子，性自主能力及身體自
    主判斷能力均尚未成熟，竟基於對未滿14歲少女為性交之單
    一犯意，於100年5月19日下午6時許，在○○市○○區之○
    ○汽車旅館，未違反A女之意願，以其生殖器插入A女之生殖
    器內；嗣於1小時後，該2人返回潘甲祿位於○○市○○區之
    上開租屋處內，再由潘甲祿以其生殖器插入A女之生殖器內
    ，接續地對A女為性交行為2次。
三、案經高雄市政府警察局鳳山分局報告臺灣高雄地方法院檢察
    署檢察官偵查起訴。
    理  由
壹、證據能力部分
一、按被告以外之人（包括證人、鑑定人、告訴人、被害人及共
    同被告等）於審判外之言詞或書面陳述，除法律有規定者外
    ，不得作為證據，刑事訴訟法第159 條第1 項定有明文。又
    該等之人於檢察事務官、司法警察官或司法警察調查中所為
    之陳述，與審判中不符時，其先前之陳述具有較可信之特別
    情況，且為證明犯罪事實存否所必要者，得為證據，刑事訴
    訟法第159 條之2 亦有明文規定。而所謂「被告以外之人於
    司法警察調查中所為之陳述，與審判中不符時」之要件，應
    就前後階段之陳述進行整體判斷，以決定其間是否具有實質
    性差異。且係指被告以外之人於審判中，以證人身分依法定
    程序，已到場具結陳述，並接受被告之詰問，而其陳述與先
    前在警詢中所為之陳述不符時而言，如被告以外之人未於審
    判中，以證人身分依法定程序，到場具結陳述，並接受被告
    之詰問，其於警詢中所為之陳述，縱具有特別可信之情況，
    且為證明犯罪事實存否所必要者，仍不符上開規定，不得依
    該規定採為斷罪證據（最高法院96年度台上字第5181號、97
    年度台上字第885 號、第1124號判決意旨參照）。至倘若其
    陳述與審判中相符時，即應逕予採取審判中經具結、交互詰
    問之陳述為證據，毋庸併採審判外陳述之傳聞證據，亦有該
    院98年度台上字第1982號判決足資參考。準此，被告以外之
    人於司法警察人員調查中所為之陳述，如於審判中已到庭證
    述，且與審判中之陳述相符時，則其前於警詢之陳述即不符
    合刑事訴訟法第159 條之2 有關傳聞例外之規定，故不得作
    為認定本案犯罪事實有無之證據，而應逕以其等於審判中之
    陳述作為證據。經查，證人A 女、B 女、C 女、潘甲祿均業
    經本院傳訊到庭進行詰問，本院審酌其等於警詢時所述從事
    性交易之過程及原委（詳警一卷第31、32、38至41、53至55
    、59至61、66至69、77、78頁，警二卷第8 至16頁，100 年
    度偵字第20569 號卷第84至87頁、第115 頁背面第7 行以下
    至第118 頁倒數第4 行、第155  頁背面第3 行以下至第156
    頁背面第7 行、第168 頁背面第3 行以下至第170 頁背面第
    1 行），與審判中之證述內容（詳本院侵訴卷第90頁第11行
    至第106 頁背面第23行），尚屬相符一致，故其等於警詢時
    所為之陳述，並未符合前揭傳聞證據例外之情形，自應認均
    無證據能力。
二、被告戴子蘭及辯護人另主張證人A 女、B 女、C 女、潘甲祿
    於偵查中所為之陳述，亦無證據能力等語。惟按被告以外之
    人於偵查中向檢察官所為之陳述，除顯有不可信之情況者外
    ，得為證據，刑事訴訟法第159 條之1 第2 項定有明文。次
    則，92年修正公布之刑事訴訟法改採以當事人進行為主之訴
    訟制度，檢察官代表國家偵查犯罪、實施公訴，基於當事人
    一方原告之地位，就被告犯罪事實及訴訟條件與據以認定證
    據能力等訴訟程序上之事實，固應善盡舉證責任。然因檢察
    官訊問證人、鑑定人等被告以外之人時，均能遵守法律規定
    而不致違法取供，並令具結，可信性極高，為兼顧理論與實
    務，乃於同法第159 條之1 明定檢察官於偵查程序取得被告
    以外之人所為陳述，除顯有不可信之情況者外，均有證據能
    力，得為證據。故被告等當事人、代理人、辯護人、輔佐人
    若主張其顯有不可信之情形者，本乎當事人主導證據調查原
    則，自應負舉證責任，否則，被告以外之人向檢察官所為之
    陳述，毋庸另為證明，即得作為認定被告犯罪之證據。而所
    謂「顯有不可信」之情況，係指其不可信之情形，甚為顯著
    瞭然者，固非以絕對不須經過調查程序為條件，然須從卷證
    本身，綜合訊問時之外部情況，例如：是否踐行偵查中調查
    人證之法定程序，給予在場被告適當詰問證人之機會等情，
    為形式上之觀察或調查，即可發現，無待進一步為實質調查
    之情形而言。此與具有證據能力之供述證據，其實質之證明
    力如何，仍待法院綜合全辯論意旨及調查證據所得，依法認
    定者不同（最高法院96年度台上字第5684號判決意旨參照）
    。準此，證人A 女、B 女、C 女、潘甲祿於偵查中所為之證
    述，被告戴子蘭及辯護人既未舉證證明有何顯不可信之情況
    ，且經本院審酌均為適當，揆諸上揭說明，自亦認均有證據
    能力。
三、此外，本判決所引用之證據資料（詳後引證據），其中傳聞
    證據部分，縱無刑事訴訟法第159 條之1 至第159 條之4 或
    其他規定之傳聞證據例外情形，亦因檢察官、被告戴子蘭、
    潘甲祿及其等之辯護人或同意可作為證據使用，或未聲明異
    議（詳本院侵訴卷第47頁背面第21至28行、第110 頁背面第
    10行以下至第118 頁第12行），依據刑事訴訟法第159 條之
    5 第1 項、第2 項之規定，本院審酌該證據作成之情況，認
    為適當，應得為證據。
貳、有罪部分
一、認定犯罪事實之理由
（一）訊據被告戴子蘭對於其於100 年4 月20日，將未滿18歲之
      A女、B女、C女，帶往位於○○縣○○鎮○○○汽車旅館
      住宿3日。嗣於同年月25日，偕同楊通發駕車搭載A女、B
      女及C女自新竹前至○○縣○○鄉○○汽車旅館住宿，並
      四處遊玩、購物。迄至100年4月29日，再偕同楊通發駕車
      搭載該3名女子，前往楊通發位於○○市○○區○○路00
      號住處居住，並要求該3名女子前往○○市當傳播妹，陪
      客人飲酒及與客人為性交易。嗣將該3名女子交付同案被
      告潘甲祿，並與潘甲祿共同於100年5月間某日凌晨，媒介
      男客溫忠仁與A女進行性交易；復與同案被告潘甲祿於5月
      間某日晚間，媒介及提供潘甲祿位於○○○○租屋處予男
      客劉秋田與B女進行性交易，暨收取性交易代價之事實，
      坦認不諱（詳本院侵訴卷第51頁不爭執事項一二三四五七
      ）。另被告潘甲祿對於其於100年4月底某日，經由同案被
      告戴子蘭之介紹而結識A女、B女、C女，除將該3名女子載
      回其位於○○市○○區○○街00號租屋處居住外，並於
      100  年5月初起，分次媒介或提供場所予溫忠仁、黃星良
      、劉秋田、周炳煌、林坤亮或不詳姓名之男客等人與上開
      3名女子之其中1人或多人進行性交易，暨收取性交易對價
      ；及未違反A女之意願，在○○汽車旅館及上開租屋處內
      ，接續以其生殖器插入A女之生殖器內，而為2次性交行為
      之事實，均供承不諱（詳本院侵訴卷第51頁第19行以下之
      不爭執事項、第118頁背面第18至20行）。核與證人A女、
      B  女、C女於偵查及本院審理中之證述內容大致相合（詳
      100  年度他字第5473號卷第21頁倒數第2行以下至第26頁
      倒數第1行、第28頁第13行以下第30頁倒數第3行，100年
      度偵字第20569號卷第194頁倒數第9行以下至第201頁第14
      行，本院侵訴卷第90頁第11行至第106頁背面第23行）。
      並有A女、B女之代號與真實姓名對照表、○○汽車旅館之
      客房傳票、被告潘甲祿上開租屋處照片在卷可稽（詳100
      年度偵字第20569號卷第132頁、第224頁彌封袋內，警一
      卷第52頁），足認被告2人之上開自白，均與事實相符。
      又被告潘甲祿雖於本院準備程序時否認於100年5月19日下
      午6時許及當晚某時對A女為性交行為（詳本院侵訴卷第50
      頁背面第14至16行），然經證人A女於本院審判時證稱：
      於100年5月19日與潘甲祿在○○區○○汽車旅館發生性交
      行為後，約隔1小時左右即返回潘甲祿之○○租屋處，再
      與潘甲祿在該處發生性行為等語（同上卷第92頁倒數第1
      行以下至同頁背面第12行），被告潘甲祿即坦承確與A女
      於上開時點發生2次性行為（同上卷第118頁背面第16至20
      行），是認被告潘甲祿此部分自白，亦與事實相合。
（二）至被告戴子蘭、潘甲祿之辯護人固均辯稱：被告戴子蘭或
      潘甲祿並未因媒介性交易而實際獲取利益，故該2 人並無
      意圖營利之主觀犯意等語。惟按兒童及少年性交易防制條
      例第23條第2 項之罪，以意圖營利而引誘、容留、媒介、
      協助或以他法，使未滿18歲之人為性交易為構成要件，並
      不以行為人實際已獲取利益為必要，行為人實際所取得之
      利益或所欲圖得之利益，與該未滿18歲之人所為之性交易
      間，有客觀上之關連，即屬相當（最高法院90年度台上字
      第3001號判決意旨參照）。查被告戴子蘭、潘甲祿2 人均
      不否認因容留、媒介上開未滿18歲之女子與男客為性行為
      ，自男客處收取數千元或上萬元不等之性交易對價，故縱
      若被告2 人已將該等性交易所得對價朋分予該3 名女子，
      抑或已為該3 名女子支付日常生活費用而花用殆盡，實際
      上並未有任何利得，但既然被告2 人確因容留、媒介未滿
      18歲女子為性交易，並因而自男客處獲有性交易報酬，揆
      諸上揭見解，即具有營利之意圖，應以兒童及少年性交易
      防制條例第23條第2 項之罪責相衡。
（三）綜上，本案事證明確，被告2 人上開犯行洵堪認定，應依
      法論科。
二、論罪、科刑
（一）按「人口販運」，指意圖使未滿18歲之人從事性交易、勞
      動與報酬顯不相當之工作或摘取其器官，而招募、買賣、
      質押、運送、交付、收受、藏匿、隱避、媒介、容留未滿
      18歲之人，或使未滿18歲之人從事性交易、勞動與報酬顯
      不相當之工作或摘取其器官；又「人口販運罪」，指從事
      人口販運，而犯本法、刑法、勞動基準法、兒童及少年性
      交易防制條例或其他相關之罪，人口販運防制法第2 條第
      1 款第2 目、第2 款定有明文。再依人口販運防制法第2
      條之立法意旨，該第2 款所謂人口販運罪，除人口販運防
      制法第31至34條外，其他法律指如兒童及少年性交易防制
      條例第23條至第26條、第31條等罪，合先敘明。故就被告
      戴子蘭、潘甲祿2 人媒介、容留未滿18歲之A 女、B 女、
      C 女從事性交易行為，均係犯人口販運防制法第2 條第2
      款所稱之「人口販運」，且構成兒童及少年性交易防制條
      例第23條之罪，惟因人口販運防制法之上開規定並無罰則
      之規定，是應依兒童及少年性交易防制條例予以論罪科刑
      。核被告戴子蘭上開所為，係犯兒童及少年性交易防制條
      例第23條第2 項之意圖營利而引誘、媒介、容留，使未滿
      18歲之人為性交易罪；被告潘甲祿上開所為，係犯兒童及
      少年性交易防制條例第23條第2 項之意圖營利而媒介、容
      留，使未滿18歲之人為性交易罪。被告潘甲祿與被告戴子
      蘭就上揭事實一(一)、(三)；被告潘甲祿與劉秋田就上揭事實
      一(四)；被告潘甲祿與劉素滿就上揭事實一(五)、(六)；被告潘
      甲祿與楊通發就上揭事實一(七)、(八)分別就上開罪行，有犯
      意聯絡、行為分擔，均為共同正犯。次按刑事法若干犯罪
      行為態樣，本質上原具有反覆、延續實行之特徵，立法時
      既予特別歸類，定為犯罪構成要件之行為要素，則行為人
      基於反覆之犯意，在密切接近之一定時、地持續實行之複
      次行為，倘依社會通念，於客觀上認為符合一個反覆、延
      續性之行為觀念者，於刑法評價上，即應僅成立一罪。學
      理上所稱「集合犯」之職業性、營業性或收集性等具有重
      複特質之犯罪均屬之，例如經營、從事業務、收集、販賣
      、製造、散布等行為概念者是（最高法院95年度台上字第
      1079號判決意旨足資參照）。本件被告戴子蘭、潘甲祿所
      犯兒童及少年性交易防制條例第23條第2 項之罪，係屬營
      業性之犯罪，客觀上其本質即具有反覆性，且渠等各所犯
      上開意圖營利而容留、媒介或引誘未滿18歲女子從事性交
      易之行為，主觀上係為實現牟利之一貫目的，係以反覆、
      繼續之方式為犯罪之實行，於行為概念上，應依前揭「集
      合犯」之概念，認各僅成立一罪。再按兒童及少年性交易
      防制條例第23條之罪，係刑法第231 條之特別法，自應優
      先於刑法適用。又該條所稱「引誘」指逗引誘惑之意，即
      男女初無與人為性交之意思，因行為人之逗引誘惑而始與
      人為性交之意；「媒介」指居間介紹，使男女因行為人之
      介紹牽線行為而能與他人為性交；「容留」指提供為性交
      之場所而言（最高法院86年度台上字第927 號、94年度台
      上字第6002號判決要旨參照）。查被告戴子蘭引誘、媒介
      ；被告潘甲祿媒介上開女子與他人為性交易於前，復加以
      容留在後，其引誘、媒介之低度行為應為容留之高度行為
      所吸收，應包括的構成意圖使男女與他人為性交而容留以
      營利之一罪。至被告2 人以單一犯意反覆媒介、容留或引
      誘未滿18歲女子為性交易行為，雖同時侵害A 女、B 女、
      C 女之法益，然無庸依刑法第55條規定論以想像競合犯（
      最高法院97年度台上字第1961號判決意旨參照）。此外，
      兒童及少年福利法第70條第1 項固規定對少年犯罪者，加
      重其刑至2 分之1 ，惟同項但書明文規定：「但各該罪就
      被害人係兒童及少年已定有特別處罰規定者，不在此限」
      ，從而，本案自無再依上揭條項前段規定加重處罰之餘地
      ，併此敘明。
（二）另按刑法所謂接續犯者，係指該項犯罪，係由行為人以單
      一行為接續進行，縱令在犯罪完畢以前其各個舉動已與該
      罪之構成要件相符，但在行為人主觀上，各個舉動不過為
      其犯罪行為之一部分，且該數舉動於同時同地或密切接近
      之時地實施，各行為之獨立性極為薄弱，依一般社會健全
      觀念，在時間差距上，難以強行分開，在刑法評價上，以
      視為數個舉動之接續施行，合為包括之一行為予以評價，
      較為合理，始論為包括一罪之接續犯（最高法院86年台上
      字第3295號判例參照）。被告潘甲祿可預見A 女為未滿14
      歲之人，猶仍對A 女為如事實欄二所示之性交犯行，且此
      均係持續與A 女共處時所發生，時間密接、對象同一，顯
      係於極密切接近之時間內，接續實施侵害同一被害人、同
      一法益之數舉動，各舉動之獨立性極為薄弱，依一般社會
      健全觀念，難以強行分開，應論以基於單一對於未滿14歲
      之女子為性交犯意之接續犯一罪，較為合理（臺灣高等法
      院高雄分院100 年度侵上訴字第675 號、100 年度上訴字
      第82號刑事判決均同此見解）。是核被告潘甲祿此部分所
      為，係犯刑法第227 條第1 項對於未滿14歲女子為性交罪
      之單一犯罪。又被告潘甲祿所犯上開兒童及少年性交易防
      制條例第23條第2 項及刑法第227 條第1 項之2 罪間，犯
      意各別，行為互異，應予分論併罰。
（三）爰審酌被告戴子蘭、潘甲祿為牟取不法利益，使未滿18歲
      之少女從事性交易，破壞社會善良風俗，戕害其等身心健
      全發展，並使之道德觀念偏差；被告潘甲祿更為滿足其一
      時之性慾，竟對未滿14歲之A 女為性交行為，法紀觀念淡
      薄，行為顯屬失當，均應非難，惟念及被告2 人犯後均坦
      承犯行，態度尚可，並考量被告2 人對本案犯罪之參與程
      度、品性、生活狀況、智識程度等一切情狀，分別量處如
      主文所示之刑，暨就被告潘甲祿部分定其應執行刑，並參
      酌上情，就罰金部分分別諭知如主文所示之易服勞役折算
      標準。
（四）沒收部分
      按犯人口販運罪者，其因犯罪所得財物或財產上利益，除
      應發還被害人外，不問屬於加害人與否，沒收之；全部或
      一部不能沒收時，追徵其價額或以其財產抵償之，人口販
      運防制法第35條第1 項定有明文。次按共同正犯之犯罪所
      得為現款時，因係合併計算，且於全部或一部不能沒收時
      ，以其財產抵償之，為避免執行時發生重複沒收、抵償之
      情形，故各共同正犯之間係採連帶沒收主義，於裁判時應
      諭知連帶沒收，不得就全體共同正犯之總所得，對各該共
      同正犯分別重複諭知沒收（最高法院95年度台上字第6501
      號判決意旨參照）。查被告潘甲祿、戴子蘭就上揭事實一
      (一)、(三)所得性交易款項各3,000 元；被告潘甲祿與劉秋田
      就上揭事實一(四)所得性交易款項8,000 元；被告潘甲祿與
      劉素滿就上揭事實一(五)、(六)所得性交易款項各3,000 元；
      被告潘甲祿與楊通發就上揭事實一(七)、(八)所得性交易款項
      3,000 元、10,000元，雖均未扣案，仍應依上揭人口販運
      防制法第35條第1 項規定，於被告戴子蘭之罪項下，宣告
      犯罪所得6,000 元與潘甲祿連帶沒收之，如全部或一部不
      能沒收時，則應以其等之財產連帶抵償之；於被告潘甲祿
      之罪項下，宣告犯罪所得6,000 元、8,000 元、6,000 元
      、13,000元分別與戴子蘭、劉秋田、劉素滿、楊通發連帶
      沒收之，如全部或一部不能沒收時，則應分別以其等之財
      產連帶抵償之。另被告潘甲祿就上揭事實一(二)未扣案之性
      交易所得3,000 元，亦應依上揭人口販運防制法第35條第
      1 項規定宣告沒收，如全部或一部不能沒收時，應以其之
      財產抵償之。
參、不另為無罪部分
一、公訴意旨另以：被告戴子蘭分別於上揭犯罪事實一(二)(四)(五)(六)
    (七)(八)所示時、地，與同案被告潘甲祿、楊通發、劉素滿、劉
    秋田等人，共同媒介或運送A 女、B 女、C 女與男子為性行
    為。因認被告戴子蘭此部分行為，亦涉犯人口販運防制法第
    2 條第1 項第2 款、同條第2 項之人口販運罪，而違反刑法
    兒童及少年性交易防制條例第23條第2 項之意圖營利而引誘
    、容留及媒介，使未滿18歲之人為性交易罪嫌等語。
二、按犯罪事實應依證據認定之，無證據不得認定犯罪事實，刑
    事訴訟法第154 條第2 項定有明文。次按認定犯罪事實所憑
    之證據，雖不以直接證據為限，間接證據亦包括在內，惟無
    論直接或間接證據，其為訴訟上之證明，須於通常一般之人
    均不致於有所懷疑，而得確信其為真實之程度者，始得據為
    有罪之認定，倘其證明尚未達到此一程度，而有合理性懷疑
    之存在，無從為有罪之確信時，自應為被告無罪之判決。況
    刑事訴訟法第161 條第1 項規定檢察官就被告犯罪事實，應
    負舉證責任，並指出證明之方法，因此，檢察官對於起訴之
    犯罪事實，應負提出證據及說服之實質舉證責任，倘其所提
    出之證據，不足為被告有罪之積極證明，或其指出證明之方
    法，無從說服法院以形成被告有罪之心證，基於無罪推定之
    原則，自亦應為被告無罪之諭知（最高法院76年台上字第49
    86號、92年台上字第128 號判例意旨可資參照）。
三、檢察官認被告戴子蘭此部分犯行涉有前開罪嫌，無非係以證
    人A 女、B 女及同案被告潘甲祿於警詢及偵查中之陳述為其
    論據。惟訊據被告戴子蘭堅詞否認曾於上揭犯罪事實一(二)(四)
    (五)(六)(七)(八)所示時、地，共同媒介或運送A 女、B 女、C 女與
    男子為性交易之犯行，辯稱：對於潘甲祿媒介A 女與男客黃
    星良為性交易；潘甲祿媒介A 女、B 女、C 女前去其租屋處
    與男客周炳煌進行性交易；潘甲祿、楊通發媒介A 女、B 女
    與男客林坤亮、林清毅為性交易；潘甲祿、劉素滿媒介B 女
    與某不詳姓名男客為性交易；潘甲祿、劉素滿媒介A 女與男
    客林坤亮為性交易；潘甲祿、楊通發媒介A 女、B 女與男客
    林坤亮、林清毅、劉秋涼等人為性交易等情，均不知悉，亦
    未參與等語。經查：
（一）證人A 女於本院審理時證稱：與男客林坤亮為性交易，係
      由劉素滿聯繫，潘甲祿收錢，戴子蘭並不知情；100 年5
      月間某日與男客周炳煌為性交易時，戴子蘭不在場；100
      年5 月初某日下午3 時許，至男客黃星良住處為性交易，
      係由潘甲祿安排，不知戴子蘭當時在何處；100 年5 月間
      某日，在嘉義與男客林坤亮、林清毅發生性交易，亦係由
      潘甲祿安排；於○○○○場，被人載去○○汽車旅館為性
      交易那次，戴子蘭並不在場等語（詳本院侵訴卷第90頁背
      面第14行以下）。證人B女於本院審理時證稱：並不清楚
      戴子蘭是否知悉其等與男客周炳煌性交易之事；戴子蘭並
      不知道伊與A女前去○○○○汽車旅館為性交易之事，因
      當時她不在場；係劉素滿指示伊前去○○○行之透天厝與
      某位男客為性交易，戴子蘭並不在場；與A女在○○○○
      釣蝦場陪同男客林坤亮、林清毅、劉秋涼唱歌，之後是其
      中1名男客打電話給潘甲祿，向潘甲祿詢問是否可以與A女
      為性交易，並非向戴子蘭詢問等語（同上卷第101頁第18
      行以下）。證人C女於本院審理時證稱：戴子蘭並不知悉
      其與A女、B女一起前去跟男客周炳煌為性交易之事等語（
      同上卷第105頁背面第14至24行）。均核與被告戴子蘭之
      上揭辯詞相合，顯見被告戴子蘭否認曾於上揭犯罪事實一
      (二)(四)(五)(六)(七)(八)所示時、地，共同媒介或運送A女、B女、C
      女與男客為性交易等情，尚屬可採。
（二）另證人即同案被告潘甲祿於本院審理時亦結證稱：A 女、
      B 女、C 女住在其永康租屋處時，被告戴子蘭曾前來看過
      渠等1次，嗣後與戴子蘭等人一起前去○○釣蝦場唱歌，
      當時劉秋田說要介紹該3名女子與周炳煌聊天，伊便將租
      屋處鑰匙交給劉秋田及該3名女子，戴子蘭則仍在該處繼
      續唱歌，自此之後，所發生之性交易行為均與戴子蘭無關
      等語（同上卷第108頁背面倒數第12行以下至第109頁第17
      行）。益足徵關於A女、B女與林坤亮、劉秋涼、林清毅或
      其他不知名男客為性交易之情，被告戴子蘭均不知悉，亦
      未參與。至於上開3名女子與男客周炳煌從事性交易之事
      ，據同案被告潘甲祿上揭證詞及供詞得見，該次性交易係
      由伊及劉秋田與男客周炳煌聯繫，性交易所得8,000元亦
      係由伊所收取，被告戴子蘭並未從中分得任何款項，故縱
      令被告戴子蘭在場並知悉上情，在別無其他證據足資證明
      被告戴子蘭參與介紹或確曾為此次性交易牽線，實難僅以
      被告戴子蘭在場或知情即遽認其與同案被告潘甲祿係共同
      媒介。
（三）此外，本院復查無其他積極證據，足以證明被告戴子蘭參
      與上揭犯罪事實一(二)(四)(五)(六)(七)(八)之犯行，此部分犯罪既屬
      不能證明，依前揭說明，本應為被告無罪判決之諭知，惟
      因公訴意旨認此部分與前開起訴論罪科刑部分，有集合犯
      之一罪關係，爰不另為無罪判決之諭知。
肆、無罪部分
一、公訴意旨另以：被告潘甲祿於100 年5 月20日（起訴書附表
    1 編號7 誤載為5 月23日，業經公訴檢察官更正）凌晨0 時
    許及當日晚間某時，在○○區○○汽車旅館，未違反A女意
    願，以其生殖器插入A女生殖器1次。因認被告潘甲祿所為，
    係犯刑法第227條第1項對於未滿14歲女子為性交罪嫌等語。
二、按犯罪事實應依證據認定之，無證據不得認定犯罪事實；不
    能證明被告犯罪者，應諭知無罪之判決，刑事訴訟法第154
    條第2 項、第301 條第1 項前段分別定有明文。又事實之認
    定，應憑證據，如未能發現相當證據，或證據不足以證明，
    自不能以推測或擬制之方法，為裁判基礎；倘積極證據不足
    為不利於被告事實之認定，即應為有利於被告之認定，更不
    必有何有利之證據（最高法院40年台上字第86號、30年上字
    第816 號判例意旨參照）。且無論直接或間接證據，其為訴
    訟上之證明，須於通常一般之人均不致於有所懷疑，而得確
    信其為真實之程度者，始得據之為有罪之認定，倘其證明尚
    未達到此一程度，而有合理性懷疑之存在時，即無從為有罪
    之認定（最高法院76年台上字第4986號判例意旨參照）。再
    則，以被害人之陳述為認定犯罪之依據時，必其陳述並無瑕
    疵，且就其他方面調查，又與事實相符，始足採為科刑之基
    礎（最高法院61年台上字第3099號判例參照）。所謂無瑕疵
    ，係指被害人為不利被告之陳述，社會上一般生活經驗或卷
    存其他客觀事實並無矛盾而言，至所謂就其他方面調查認與
    事實相符，非僅以所援用之旁證足以證明結果為已足，尤須
    綜合一切積極佐證，除認定被告確為加害人之可能外，在推
    理上無從另為其他合理原因之假設，有不合於此，即不能以
    被害人之陳述做為論斷之證據。
三、檢察官認被告潘甲祿涉有前開對於未滿14歲女子為性交罪嫌
    ，無非係以證人A 女於警詢、偵查中之指訴為據。惟訊據被
    告潘甲祿堅詞否認曾於上開時、地對A 女為性交行為犯行，
    辯稱：僅與A 女接續合意性交2 次，並無其他性交行為等語
    。經查：
（一）證人A 女於警詢時固陳稱：100 年5 月19日下午18時許，
      在○○市○○區○○街91號2樓房間內與被告潘甲祿發生
      性行為2次；嗣於100年5月20日凌晨，在○○市○○區○
      ○汽車賓館000號房內，與被告發生性行為2次，伊均係出
      於自願，並未遭強暴、脅迫等語（詳警一卷第40頁第12至
      16行）。復於偵訊時陳稱：100年5月16日18時許，與被告
      潘甲祿發生2次性行為；100年5月20日在皇家汽車旅館與
      被告潘甲祿發生2次性行為等語（詳100年度他字第5473號
      卷第26頁倒數第9行以下至第27頁第7行）。惟於本院審判
      時改稱：與被告潘甲祿發生性行為之時間，確定是在100
      年5月19日，並未與其於100年5月20日為性交行為等語（
      詳本院侵訴卷第92頁倒數第2行以下至第93頁第6行）。顯
      見證人A女對於被告潘甲祿究竟是否曾於100年5月20日對
      其為性交行為乙節，前後所述並非一致。再則，被告潘甲
      祿除坦稱曾與A女於同一日間接續發生性關係，而經本院
      認定罪責，業如前述外，從未自承其於另日又與A女發生
      性關係，是難僅憑證人A女上揭已見瑕疵之陳詞，率認被
      告潘甲祿此部分犯行。
（二）此外，本院復查無其他積極證據，足以證明被告潘甲祿確
      有上開對於未滿14歲之A 女為性交之犯行，犯罪自屬不能
      證明，依前揭刑事訴訟法第301 條第1 項前段之規定，此
      部分應為被告潘甲祿無罪判決之諭知。
據上論斷，應依刑事訴訟法第299  條第1 項前段、第301 條第1
項前段，人口販運防制法第2 條第2 款、第35條第1 項，兒童及
少年性交易防制條例第23條第2   項，刑法第11條、第28條、第
227 條第1 項、第42條第3 項、第51條第5 款，判決如主文。
本案經檢察官賴寶合到庭執行職務。
中    華    民    國    100   年    11    月    25    日
                    刑事第四庭  審判長法  官  方百正
                                      法  官  郭任昇
                                      法  官  葉文博
以上正本證明與原本無異。
如不服本判決應於收受本判決後10日內向本院提出上訴書狀，並
應敘述具體理由，如未敘述上訴理由者，應於上訴期間屆滿後20
日內補提理由書狀於本院（均須按他造當事人之人數附繕本）「
切勿逕送上級法院」。
中    華    民    國    100   年    11    月    29    日
                                      書記官  林禹丞

附錄本判決論罪之法條：   
兒童及少年性交易防制條例第23條
引誘、容留、媒介、協助或以他法，使未滿十八歲之人為性交易
者，處1 年以上7 年以下有期徒刑，得併科新臺幣3 百萬元以下
罰金。以詐術犯之者，亦同。
意圖營利而犯前項之罪者，處3 年以上10年以下有期徒刑，併科
新臺幣5 百萬元以下罰金。
媒介、收受、藏匿前2 項被害人或使之隱避者，處1 年以上7 年
以下有期徒刑，得併科新臺幣3 百萬元以下罰金。
前項收受、藏匿行為之媒介者，亦同。
前4 項之未遂犯罰之。
中華民國刑法第227 條
對於未滿十四歲之男女為性交者，處3 年以上10年以下有期徒刑
。
對於未滿十四歲之男女為猥褻之行為者，處6 月以上5 年以下有
期徒刑。
對於十四歲以上未滿十六歲之男女為性交者，處7 年以下有期徒
刑。
對於十四歲以上未滿十六歲之男女為猥褻之行為者，處3 年以下
有期徒刑。
第1 項、第3 項之未遂犯罰之。